【裁判字號】    89,交訴,64
【裁判日期】    900417
【裁判案由】    公共危險等
【裁判全文】
臺灣士林地方法院刑事判決                          八十九年度交訴字第六四號
    公  訴  人  臺灣士林地方法院檢察署檢察官
    被      告  丙○○
右列被告因公共危險等案件，經檢察官提起公訴（八十九年度偵字第六七０七號），
本院判決如左：
    主  文
丙○○服用酒類，不能安全駕駛動力交通工具而駕駛，處有期徒刑肆月；又因過失傷
害人，處有期徒刑肆月；又駕駛動力交通工具肇事，致人傷而逃逸，處有期徒刑捌月
。應執行有期徒刑壹年參月。
    事  實
一、丙○○於民國八十九年五月二十一日晚間八時許，在台北市○○區○○路附近飲
    用酒類後，明知自己已有醉意不能安全駕駛動力交通工具，本應注意不得駕駛汽
    車，以免影響公眾安全，竟仍貿然駕駛車號ＥＢ—五九六一號自用小客車，由上
    開地點飲酒欲返家，於同日晚間十時四十五分許，行經台北市北投區○○○路南
    向北方向行駛（起訴書誤載為西向東），行經台北市○○○路○段一四一號前，
    本應注意在市區道路，行車速度應依標誌，如無標誌時速不得超過四十公里，又
    汽車在雙向二車道行駛時，均應在遵行車道內行駛，在劃有分向限制線之路段，
    不得駛入來車之車道內，當時雖係夜間陰天，惟有照明、柏油路面乾燥無障礙物
    或其他缺陷、視距良好，依其情形並無不能注意之情事，詎其竟疏未注意，在飲
    酒後已不能安全駕駛車輛狀態下，仍貿然以時速七、八十公里車速行駛，並違規
    駛入來車車道，迎面撞及對向由甲○○所騎乘搭載乙○○由北向南行駛之車號Ｍ
    ＦＤ─一五０號重型機車，致甲○○左肱骨骨幹骨折、左手肘關節脫臼骨折、左
    橈骨骨折、左橈骨神經挫傷，乙○○則受有左側脛腓骨、股骨幹開放性骨折、左
    足深部損傷合併骰骨開放性骨折、骨盆骨折、左肘脫位骨折等傷害。丙○○於肇
    事致人受傷後，竟未下車探視救護傷者，反而駕車畏罪逃逸，嗣經警據報前往處
    理，始循線在台北市北投區○○○路四段三十巷內查獲，並以酒精測試器對丙○○施測，其呼氣酒精濃度達每公升零點七五毫克。
二、案經甲○○、乙○○訴由臺北市政府警察局北投分局報請臺灣士林地方法院檢察
    署檢察官偵查起訴。
    理  由
一、訊據被告丙○○對於其於右揭時、地酒醉超速並駛入來車道駕車而肇事，致使告
    訴人甲○○、乙○○受有前開傷害後，卻未將送醫，反而駕車逃逸等事實，均已
    坦承不諱，核與告訴人等於警訊、偵審中指訴情節相符，並經證人即承辦本案之
    臺北市政府警察局北投分局警員劉明宏於偵查中結證屬實（偵查卷第七十七頁至
    七十八頁參照），復有道路交通事故調查報告表、照片、台北市立中興醫院、馬
    偕紀念醫院、長庚紀念醫院甲種診斷證明書等附卷可證。而被告肇事後至為警查
    獲實施酒精測試，其呼氣所含酒精濃度高達每公升○‧七五毫克，則有酒精濃度
    測試值表一紙在卷可憑，另徵諸卷附刑法第一百八十五條之三案件測試觀察紀錄
    表所載觀察結果，被告確有酒醉跡象，顯然無法駕駛，並觀諸卷附兩造車損照片
    ，被告車輛毀損情形及被告係衝入對向車道而肇事等情形，足見其於飲酒後已達
    不能安全駕駛動力交通工具之狀態。
二、按汽車駕駛人飲酒後其吐氣所含酒精成分超過每公升○‧二五毫克以上者不得駕
    車；在市區道路，行車速度應依標誌，如無標誌時速不得超過四十公里；又汽車
    在雙向二車道行駛時，均應在遵行車道內行駛，在劃有分向限制線之路段，不得
    駛入來車之車道內，道路交通安全規則第一百十四條第二款、第九十七條第一、
    二款、第九十三條第一項第一款分別定有明文，此為一般駕駛人應注意並能注意
    之情事，而車禍發生當時雖係夜間陰天，惟有照明、柏油路面乾燥無障礙物或其
    他缺陷、視距良好，有道路交通事故調查表及肇事現場照片數幀附卷可按，且依
    當時情形亦無不能注意之情事，詎其竟疏未注意及此，猶貿然在飲酒後已不能安
    全駕駛車輛狀態下駕車，致肇本件車禍，被告顯有過失，灼然甚明。又告訴人甲○○因此受有左肱骨骨幹骨折、左肘關節脫臼及開放性骨折、左橈骨尺骨骨折，
    乙○○則受有左側脛腓骨、股骨幹開放性骨折、左足深部損傷合併骰骨開放性骨
    折、骨盆骨折、左肘脫位骨折等傷害，分別有台北市立中興醫院、馬偕紀念醫院
    、長庚紀念醫院甲種診斷證明書附卷可證。其中告訴人乙○○之傷勢經本院向財
    團法人長庚紀念醫院函查結果，依目前病情視之，極可能雖不能回復原狀但僅減
    衰其效用，有該院九十年三月二日 (九十)長庚院法第七一號函可稽，足徵其傷
    害雖嚴重，但尚未達刑法重傷之程度。被告自承於肇事致被害人受傷後，逕行駕
    車逃逸，且警員查獲被告處與發生車禍之地點已相距九個路口，超過一公里等情
    ，已據證人劉明宏於偵查中證述明確。又被害人所受前開傷害，確因被告之過失
    行為所引起，兩者間顯有相當因果關係。從而，本件事證已臻明確，被告犯行洵
    堪認定，應依法論科。
三、本件被告丙○○酒後駕車並過失撞傷他人成傷後逃逸，核其所為係犯刑法第一百
    八十五條之三服用酒類不能安全駕駛車輛罪、第二百八十四條第一項前段之過失
    傷害罪及第一百八十五條之四駕車肇事致人死傷後逃逸罪。被告以一過失行為致
    告訴人二人受傷，係一行為觸犯數罪名，為想像競合犯，應從過失傷害罪一罪論
    。又被告係汽車駕駛人，其酒醉超速及駛入對向車道而肇事致人受傷，依法應負
    刑事責任，所犯過失傷害罪部分，應依道路交通管理處罰條例第八十六條第一項
    之規定，加重其刑。其所犯前開三罪間，犯意各別，罪名不同，應分論併罰。爰
    審酌被告雖無前科紀錄，惟其於八十八年九月間因酒後駕車之公共危險案件，經
    台灣台北地方法院檢察署檢察官以八十八年度偵字第二一００四號職權不起訴處
    分確定，有卷附台灣士林地方法院檢察署刑案紀錄查註紀錄表可稽，竟仍不知警
    惕，非但酒後貿然駕駛，並且以幾近速限二倍之速度駕駛，更駛入來車車道，其
    過失程度自屬重大，罔顧社會大眾之生命、身體安全，肇事後非但未停車救助傷
    患，猶駕車逃離現場，惡性不輕，告訴人等因本件車禍事故所受傷害之程度非微
    ，及被告迄未與告訴人達成民事和解，惟犯罪後坦承犯行，態度尚稱良好等一切
    情狀，分別量處如主文所示之刑，並定其應執行之刑。
據上論斷，應依刑事訴訟法第二百九十九條第一項前段，刑法第一百八十五條之三、
第一百八十五條之四、第二百八十四條第一項前段、第五十五條、第五十一條第五款
，道路交通管理處罰條例第八十六條第一項，罰金罰鍰提高標準條例第一條前段，判
決如主文。
本案經檢察官譚德周到庭執行職務
中      華      民      國      九十      年      四      月    十七    日
                                  臺灣士林地方法院刑事第三庭
                                          法  官
右正本證明與原本無異。
如不服本判決，應於判決送達後十日內，向本院提出上訴狀。
                                          書記官
中      華      民      國      九十      年      四      月      四    日
刑法第一百八十五條之三
服用毒品、麻醉藥品、酒類或其他相類之物，不能安全駕駛動力交通工具
而駕駛者，處一年以下有期徒刑、拘役或三萬元以下罰金。
刑法第一百八十五條之四
駕駛動力交通工具肇事，致人死傷而逃逸者，處六月以上五年以下有期徒
刑。
刑法第二百八十四條
 (過失傷害罪)
因過失傷害人者，處六月以下有期徒刑、拘役或五百元以下罰金，致重傷
者，處一年以下有期徒刑、拘役或五百元以下罰金。
從事業務之人，因業務上之過失傷害人者，處一年以下有期徒刑、拘役或
一千元以下罰金，致重傷者，處三年以下有期徒刑、拘役或二千元以下罰
金。


司法院資訊處製作；財團法人民間司法改革基金會備份。
